臺灣臺中地方法院刑事判決　　　　　　　94年度易字第2066號
公　訴　人　臺灣臺中地方法院檢察署檢察官
被　　　告　乙○○
上列被告因家庭暴力之傷害案件，經檢察官提起公訴（九十四度
偵字第一三三九七號），被告於本院行準備程序時就被訴事實為
有罪之陳述，經受命法官聽取當事人意見後，由本院合議庭裁定
以簡式審判程序審理判決如下：
    主    文
乙○○傷害人之身體，處拘役肆拾日，如易科罰金，以參佰元折
算壹日。緩刑貳年，緩刑期間交付保護管束。
    犯罪事實
一、乙○○與甲○○係男女朋友，自民國九十一年開始同居在一
    起，直至九十四年三月底止，二人為家庭暴力防治法第三條
    第二款所定曾有事實上夫妻關係之家庭成員。於九十四年五
    月二十日凌晨零時三十分許，二人前往臺中市○○區○○街
    三號現炒海鮮小吃店吃飯，雙方一言不合，起口角爭執，乙
    ○○並基於普通傷害之犯意，左手環抱甲○○，以右手毆打
    甲○○之背部四、五下，導致甲○○受有背部挫傷、右前臂
    瘀傷約一公分乘以一公分之傷害。
二、案經甲○○訴由臺中市警察局第五分局報請臺灣臺中地方法
    院檢察署檢察官偵查起訴。
    理    由
一、訊據被告乙○○對於前開事實均坦承不諱，核與告訴人甲○
    ○於警詢時指訴情節相符，復有載明上開傷勢之診斷證明書
    、臺北縣政府警察局永和分局得和分駐派出所一般陳報單、
    該局受理各類案件紀錄表、該局受理刑事案件報案三聯單、
    該局處理家庭暴力與兒少保護案件調查紀錄（通報）表各一
    份附卷可按，足見被告自白確與事實相符。本件事證業臻明
    確，被告犯行至堪認定。
二、查被告直承與告訴人自九十一年開始同居一處，直到案發前
    之九十四年三月底止，案發時二人顯然具有家庭暴力防治法
    第三條第二款所定之曾有事實上夫妻關係之家庭成員。核被
    告所為，係犯家庭暴力防治法第二條第二項、刑法第二百七
    十七條第一項之家庭暴力傷害罪。爰審酌被告與告訴人前為
    男女朋友，且已同居二、三年，雖已分手，然既曾相知相許
    過，自然已有相當深厚之情誼；被告迭自警、偵訊、本院行
    準備程序及審理時均不否認有動手毆打告訴人之舉，僅辯以
    係因為告訴人言語上挑釁，加上告訴人先毆打被告臉部一巴
    掌，被告才憤而回手毆打；被告出手毆打告訴人固有不是（
    依其所述上情亦與刑法正當防衛之構成要件不符），而告訴
    人迭自偵訊及本院行準備程序時，准其所求予以單獨傳訊，
    屢未到庭應訊，自亦無從了解被告辯稱上情是否屬實；然觀
    告訴人所受傷勢並非嚴重，案發後被告立即將其送至中國醫
    藥學院診治，告訴人並未立即報案，反於翌日北上後才前往
    報案，足見被告並非於毆打告訴人後即置之不理，立即做送
    醫之處置，實已有悔意；暨考以其犯後尚能直承犯行無誤，
    態度良好等一切情狀，量處如主文所示之刑，並諭知易科罰
    金之折算標準。末查，被告前未曾受有期徒刑以上刑之宣告
    ，有臺灣高等法院被告前案紀錄表一紙在卷可徵，其係初犯
    ；雖未與告訴人達成和解，然告訴人迭於檢察官偵訊及本院
    行準備程序時，屢次應其要求單獨傳訊之情況下，仍堅拒到
    庭，足見被告倘欲與其和解，亦有實際上之困難；而被告年
    紀尚輕，有美好前程，因無法平心靜和地整理感情問題，致
    罹本案，導致其有前科紀錄；犯後均直承犯行無誤，並未推
    諉過錯：其經此偵審教訓，當益知戒慎而無再犯之虞，本院
    認前之宣告刑，以暫不執行為適當，爰併予宣告緩刑二年，
    以勵自新，並依家庭暴力防治法第三十條第一項規定，宣付
    於緩刑期內應付保護管束，如主文所示。
據上論斷，應依刑事訴訟法第二百九十九條第一項前段、第二百
七十三條之一第一項，刑法第二百七十七條第一項、第四十一條
第一項前段、第七十四條第一款，家庭暴力防治法第三十條第一
項，罰金罰鍰提高標準條例第一條前段、第二條，判決如主文。
中　　華　　民　　國　　94　　年　　11　　月　　23　　日
                  刑事第三庭    法  官  賴妙雲
上正本證明與原本無異。
如不服本判決，應於送達後十日內向本院提出上訴狀（須附繕
本），上訴於台灣高等法院台中分院。
                                書記官  孫曉鳳
中　　華　　民　　國　　94　　年　　11　　月　　23　　日
附錄論罪科刑法條
刑法第二百七十七條第一項
第  277 條  (普通傷害罪)
            傷害人之身體或健康者，處三年以下有期徒刑、拘
            役或一千元以下罰金。
            犯前項之罪因而致人於死者，處無期徒刑或七年以
            上有期徒刑；致重傷者，處三年以上十年以下有期
            徒刑。
